臺灣新北地方法院民事裁定
111年度亡字第95號
聲  請  人  史梅玲  

上列聲請人聲請宣告周玉栁死亡事件，本院裁定如下：
   主  文
准對失蹤人周玉栁（女、民國○○○年○月○○○日生、身分證統一編
號：Ｚ○○○○○○○○○號、住○○市○○區○○街○○○巷○○號三樓）為宣告死
亡之公示催告。
該失蹤人周玉栁應於本公示催告公告之翌日起陸個月內，向本院
陳報現尚生存，如不陳報，本院將宣告其為死亡。
無論何人，凡知該失蹤人周玉栁之生死者，均應於上開期間內，
將其所知之事實，陳報本院。
    理  由
一、聲請意旨略以：聲請人為失蹤人周玉栁之女，失蹤人為精神
    病患，其於民國74年10月12日離家後即未歸返，聲請人及家
    人四處查尋無著，並至警局申報為失蹤人口，失蹤人迄今音
    訊杳然，生死不明，爰依民法第8條及家事事件法第154條規
    定，聲請准予為宣告死亡之公示催告等語。
二、按失蹤人失蹤滿7年後，或失蹤人為80歲以上者，於失蹤滿3
    年後，或失蹤人為遭遇特別災難者，於特別災難終了滿1年
    後，法院得因利害關係人或檢察官之聲請，為死亡之宣告，
    民法第8條定有明文。又法院准許宣告死亡之聲請者，應公
    示催告；公示催告，應記載下列各款事項：㈠失蹤人應於期
    限內陳報其生存，如不陳報，即應受死亡之宣告。㈡凡知失
    蹤人之生死者，應於期間內將所知陳報法院；前向陳報期間
    ，自公示催告最後登載公報或新聞紙之日起，應有6個月以
    上，家事事件法第156條第1項、第2項、第3項準用家事事件
    法第130條第5款亦有明文。
三、經查，聲請人主張之上開事實，業據其提出戶籍謄本、臺北
    市政府警察局大同分局寧夏路派出所受（處）理失蹤人口案
    件登記表為證，且經證人即失蹤人之子史繼嘉到庭證稱：失
    蹤人是在74年間失蹤，詳細日期伊不記得了，是在9月以後
    伊上課期間，那時伊退伍在念補校。伊回家後就沒有看到媽
    媽，因為全家人都在上班。有先去找，找了二、三天，爸爸
    才去報案，一直到現在都沒有失蹤人的消息等語（見本院卷
    第69頁）。又本院依職權查詢失蹤人周玉栁之臺灣高等法院
    被告前案紀錄表、臺灣高等法院在監在押全國紀錄表、勞健
    保投保資料、入出境資訊、所得資料，均查無相關紀錄，且
    經函詢臺北市政府警察局大同分局，該分局亦函覆目前尚未
    尋獲等情，有各該網路資料查詢結果、臺北市政府警察局大
    同分局111年10月20日北市警同分防字第1113026897號函及
    函附失蹤人口系統-資料報表在卷可憑，堪認聲請人前揭主
    張為真實。故本件聲請，核與首開規定相符，應予准許。
四、依家事事件法第156條第2項，裁定如主文。
中　　華　　民　　國　　111 　年　　11　　月　　14　　日
                  家事法庭    法  官  楊朝舜
以上正本係照原本作成。
如對本裁定抗告須於裁定送達後10日內向本院提出抗告狀，並繳
納抗告費新臺幣1,000 元。
中　　華　　民　　國　　111 　年　　11　　月　　14　　日
                              書記官  賴怡婷